【裁判字號】    99,訴緝,94
【裁判日期】    991210
【裁判案由】    違反毒品危害防制條例
【裁判全文】
臺灣臺南地方法院刑事判決              99年度訴緝字第93號
公  訴  人  臺灣臺南地方法院檢察署檢察官
被      告  黃啟榮
上列被告因違反毒品危害防制條例案件，經檢察官提起公訴（98
年度撤緩毒偵字第70號、98年度毒偵字第163、189、226、981號
），由本院合併審理，被告就被訴事實為有罪之陳述，經告知簡
式審判程序之旨，並聽取被告與公訴人之意見後，本院合議庭裁
定由受命法官獨任進行簡式審判程序，本院判決如下：
    主  文
黃啟榮犯如附表編號1至5所示施用第一級毒品罪，均累犯，共伍
罪，各處如附表編號1至5所示之刑。應執行有期徒刑壹年陸月，
扣案第一級毒品海洛因壹包（檢驗後淨重零點零貳公克）沒收銷
燬之，扣案注射針筒貳支均沒收。
    事  實
一、黃啟榮前於民國95年間因施用毒品案件，經臺灣高雄地方法
    院95年度毒聲字第1646號裁定送觀察勒戒後，認有繼續施用
    毒品傾向，再經臺灣臺南地方法院96年毒聲字第65號裁定令
    入戒治處所施以強制戒治，嗣因無繼續戒治之必要，於96年
    10月29日停止強制戒治釋放，並經臺灣臺南地方法院檢察署
    檢察官以96年度戒毒偵字第192號為不起訴處分確定；其另
    於95年間因偽造文書及竊盜案件，分別經臺灣高雄地方法院
    及臺灣高等法院臺南分院以95年度簡字第995號、96年度上
    易字第42號判處有期徒刑2月、10月確定，上開2罪嗣經分別
    減為1月、5月並接續執行，而於97年2月15日執行完畢。詎
    其仍不知戒絕毒癮，明知海洛因經公告列為毒品危害防制條
    例第2條第2項第1款之第一級毒品，不得非法持有、施用，
    竟於前開強制戒治執行完畢釋放後5年內，基於施用第一級
    毒品海洛因之犯意，於附表所示時地，以附表所示方式，施
    用第一級毒品海洛因，嗣經警分別查獲（施用時間、地點、
    方式、查獲時地、扣得物品均如附表所示）。
二、案經臺南縣警察局永康分局報告及臺灣臺南地方法院檢察署
    觀護人簽請臺灣臺南地方法院檢察署檢察官偵查起訴。
    理  由
一、被告所犯係死刑、無期徒刑、最輕本刑為3年以上有期徒刑
    以外之罪，其於準備程序就前揭被訴事實為有罪之陳述，經
    受命法官告知簡式審判程序之旨，並聽取其與公訴人意見後
    ，本院認無不得或不宜改依簡式審判程序進行之處，爰依刑
    事訴訟法第273條之1第1項、第284條之1，裁定本件由受命
    法官獨任進行簡式審判程序，合先敘明。
二、上揭事實，業據被告於本院審理時坦承不諱，且有如附表備
    註欄所列證據附卷可稽，被告上開自白與事實相符。本案事
    證明確，被告上揭犯行，均堪認定。
三、核被告就附表編號1至5所為，均係犯毒品危害防制條例第10
    條第1項施用第一級毒品罪。被告附表編號1至5持有第一級
    毒品進而施用，持有之低度行為各為施用之高度行為所吸收
    ，均不另論持有毒品之罪。被告所犯上開5罪，時間有異，
    犯意各別，行為互殊，應予分論併罰。又被告前有如事實欄
    所載犯罪科刑及執行情形，有上開前案紀錄表在卷可按，其
    於受徒刑執行完畢後，5年以內故意再犯本件有期徒刑以上5
    罪，均為累犯，應依刑法第47條第1項規定，各加重其刑。
四、本院審酌被告前曾因施用毒品案件，經送強制戒治後，復犯
    本件施用第一級毒品罪，實有不該；惟念其施用毒品乃自戕
    一己之身體健康，尚未對他人造成危害，犯後坦承犯行，暨
    檢察官求處應執行有期徒刑1年2月等一切情狀，分別量處如
    主文所示之刑，並定其應執行刑。至如附表編號1所扣案之
    白粉1包經送驗結果（檢驗後淨重0.02公克），確含第一級
    毒品海洛因之成分，有高雄市立凱旋醫院97年6月10日高市
    凱醫驗字第7301號濫用藥物成品檢驗鑑定書附卷可稽，爰依
    毒品危害防制條例第18條第1項前段之規定，於其所犯附表
    編號1所示罪刑項下諭知沒收銷燬之。又於附表編號1所扣案
    之注射針筒2支，為被告所有供犯附表編號1之罪所用之物，
    業據其自承在卷，爰依刑法第38條第1項第2款之規定，於其
    所犯附表編號1所示罪刑項下諭知沒收。
據上論斷，應依刑事訴訟法第273 條之1 第1 項、第299 條第1
項前段，毒品危害防制條例第10條第1項、第18條第1項前段，刑
法第11條、第47條第1項、第51條第5款、第38條第1項第2款，判
決如主文。
本案經檢察官李白松到庭執行職務。
中    華    民    國    99    年    12    月    10    日
                  刑事第十二庭  法  官  郭瓊徽
以上正本證明與原本無異。
如不服本判決應於收受本判決後10日內向本院提出上訴書狀，並
應敘述具體理由。其未敘述上訴理由者，應於上訴期間屆滿後20
日內向本院補提理由書狀（均須按他造當事人之人數附繕本）「
切勿逕送上級法院」。
                                書記官  曾郁芳
中    華    民    國    99    年    12    月    14    日
附錄本案論罪科刑法條全文
毒品危害防制條例第10條第1項
施用第一級毒品者，處 6 月以上 5 年以下有期徒刑。
附表：
┌───┬────┬────┬────┬─────┬────────┬──────┐
│編號（│犯罪時間│犯罪地點│犯罪行為│扣案物品  │備註            │宣告刑      │
│含起訴│        │        │（施用方│（查獲過程│                │            │
│案號）│        │        │式）    │）        │                │            │
├───┼────┼────┼────┼─────┼────────┼──────┤
│１    │97年6月2│在其位於│以注射針│於97年6月4│被告黃啟榮97年│黃啟榮施用第│
│（98年│日晚上8 │臺南縣善│筒施打之│日上午7時 │6月4日警詢（見南│一級毒品，累│
│度撤緩│時許    │化鎮田寮│方式，非│40分許，黃│縣善警偵00000000│犯，處有期徒│
│毒偵字│        │里六分寮│法施用第│啟榮在臺南│64號卷第1至9頁）│刑柒月，扣案│
│第70號│        │35之4號 │一級毒品│縣新市鄉大│被告黃啟榮97年│第一級毒品海│
│）    │        │住處    │海洛因。│營村大營2 │6月5日偵訊（見97│洛因壹包（檢│
│      │        │        │        │之50號旁，│年度毒偵字第1440│驗後淨重零點│
│      │        │        │        │向詹阿梅購│號卷第9至12頁） │零貳公克）沒│
│      │        │        │        │買毒品時，│高雄市立凱旋醫│收銷燬之，扣│
│      │        │        │        │為警當場查│院97年6月16日高 │案注射針筒貳│
│      │        │        │        │獲，並扣得│市凱醫驗字第7301│支均沒收。  │
│      │        │        │        │其施用毒品│號濫用藥物成品檢│            │
│      │        │        │        │之注射針筒│驗鑑定書（見上揭│            │
│      │        │        │        │2支及第一 │偵卷第25頁）    │            │
│      │        │        │        │級毒品海洛│正修科技大學超│            │
│      │        │        │        │因1小包（ │微量研究科技中心│            │
│      │        │        │        │驗後淨重  │97年6月17日R08-0│            │
│      │        │        │        │0.02公克）│80 6-013檢驗報告│            │
│      │        │        │        │。        │（見上揭偵卷第29│            │
│      │        │        │        │          │頁）            │            │
│      │        │        │        │          │尿液送驗編號暨│            │
│      │        │        │        │          │年籍對照表（見上│            │
│      │        │        │        │          │揭警卷第26頁）  │            │
│      │        │        │        │          │扣押書（見上揭│            │
│      │        │        │        │          │警卷第22頁）    │            │
│      │        │        │        │          │毒品初步檢驗報│            │
│      │        │        │        │          │告單（見上揭警卷│            │
│      │        │        │        │          │第25頁）        │            │
├───┼────┼────┼────┼─────┼────────┼──────┤
│２    │97年11月│在臺南市│以針筒注│無（嗣於97│被告黃啟榮97年│黃啟榮施用第│
│（98年│20日上午│東門路圓│射方式，│年11月21日│11 月21日警詢（ │一級毒品，累│
│度毒偵│9時許   │環附近某│施用第一│下午1時20 │見南縣永警偵字第│犯，處有期徒│
│字第22│        │加油站廁│級毒品海│分許，在臺│0000 000000號卷 │刑柒月。    │
│6號） │        │所內    │洛因。  │南縣永康市│第2至5頁）      │            │
│      │        │        │        │中山南路  │被告黃啟榮98年│            │
│      │        │        │        │568巷口， │2月10日偵訊（見9│            │
│      │        │        │        │因其前遭通│8年度毒偵字第226│            │
│      │        │        │        │報為毒品調│號卷第5至6頁）  │            │
│      │        │        │        │驗行方不明│詮昕科技股份有│            │
│      │        │        │        │人口，為警│限公司97年12月9 │            │
│      │        │        │        │帶回採尿送│日濫用藥物尿液檢│            │
│      │        │        │        │驗而查獲）│驗報告（見上揭警│            │
│      │        │        │        │          │卷第6頁）       │            │
│      │        │        │        │          │送驗尿液編號與│            │
│      │        │        │        │          │真實姓名對照表編│            │
│      │        │        │        │          │號名冊（見上揭警│            │
│      │        │        │        │          │卷第7頁）       │            │
│      │        │        │        │          │應受尿液採驗人│            │
│      │        │        │        │          │尿液檢體採集送驗│            │
│      │        │        │        │          │紀錄表（見上揭警│            │
│      │        │        │        │          │卷第8頁）       │            │
├───┼────┼────┼────┼─────┼────────┼──────┤
│３    │97年12月│在臺南市│以針筒注│無（嗣於97│被告黃啟榮98年│黃啟榮施用第│
│（98年│2日     │某加油站│射方式，│年12月5日 │2月10日偵訊（見 │一級毒品，累│
│度毒偵│        │廁所內  │施用第一│下午3時許 │98 年度毒偵字第 │犯，處有期徒│
│字第16│        │        │級毒品海│，因前遭緩│163 號卷第13至14│刑柒月。    │
│3號） │        │        │洛因。  │起訴處分附│頁）            │            │
│      │        │        │        │帶應履行必│台灣檢驗科技股│            │
│      │        │        │        │要命令而至│份有限公司97年12│            │
│      │        │        │        │臺灣臺南地│月26日濫用藥物尿│            │
│      │        │        │        │方法院檢察│液檢驗報告（見上│            │
│      │        │        │        │署觀護人室│揭偵卷第3至4頁）│            │
│      │        │        │        │報到，經採│臺灣臺南地方法│            │
│      │        │        │        │尿送驗，而│院檢察署受保護管│            │
│      │        │        │        │悉上情）  │束人（被告）尿液│            │
│      │        │        │        │          │檢體監管紀錄表（│            │
│      │        │        │        │          │見上揭偵卷第2頁 │            │
│      │        │        │        │          │）              │            │
├───┼────┼────┼────┼─────┼────────┼──────┤
│４    │97年12月│在臺南市│以針筒注│無（嗣於97│被告黃啟榮98年│黃啟榮施用第│
│（98年│23日    │某加油站│射方式，│年12月26日│2月10日偵訊（見 │一級毒品，累│
│度毒偵│        │廁所內  │施用第一│上午，因前│98 年度毒偵字第 │犯，處有期徒│
│字第18│        │        │級毒品海│遭緩起訴處│189 號卷第10至11│刑柒月。    │
│9號） │        │        │洛因。  │分附帶應履│頁）            │            │
│      │        │        │        │行必要命令│台灣檢驗科技股│            │
│      │        │        │        │而至臺灣臺│份有限公司98年1 │            │
│      │        │        │        │南地方法院│月15日濫用藥物尿│            │
│      │        │        │        │檢察署觀護│液檢驗報告（見上│            │
│      │        │        │        │人室報到，│揭偵卷第3至4頁）│            │
│      │        │        │        │經採尿送驗│臺灣臺南地方法│            │
│      │        │        │        │，而悉上情│院檢察署受保護管│            │
│      │        │        │        │）        │束人（被告）尿液│            │
│      │        │        │        │          │檢體監管紀錄表（│            │
│      │        │        │        │          │見上揭偵卷第2頁 │            │
│      │        │        │        │          │）              │            │
├───┼────┼────┼────┼─────┼────────┼──────┤
│５    │98年3月 │在臺南  │以針筒注│無（嗣於98│被告黃啟榮98年│黃啟榮施用第│
│（98年│13 日下 │縣仁德鄉│射方式，│年3月13日 │3月15日警詢（見 │一級毒品，累│
│度毒偵│午3時許 │某產業道│施用第一│下午，在臺│南縣永警偵098100│犯，處有期徒│
│字第98│        │路旁    │級毒品海│南縣歸仁鄉│0786號卷第5至8頁│刑柒月。    │
│1號） │        │        │洛因。  │某產業道路│）              │            │
│      │        │        │        │旁，因形跡│長榮大學98年3 │            │
│      │        │        │        │可疑，為警│月30日確認報告（│            │
│      │        │        │        │盤查發現其│見上揭警卷第11頁│            │
│      │        │        │        │為毒品列管│）              │            │
│      │        │        │        │人口，經徵│應受尿液採驗人│            │
│      │        │        │        │得其同意採│尿液檢體採集送驗│            │
│      │        │        │        │尿送驗而查│紀錄表（見上揭警│            │
│      │        │        │        │獲）      │卷第12頁）      │            │
└───┴────┴────┴────┴─────┴────────┴──────┘

司法院資訊處製作；財團法人民間司法改革基金會備份。
